【裁判字號】    97,易,1568
【裁判日期】    971231
【裁判案由】    竊盜
【裁判全文】
臺灣板橋地方法院刑事判決              97年度易字第1568號
公  訴  人  臺灣板橋地方法院檢察署檢察官
被      告  甲○○
上列被告因竊盜案件，經檢察官提起公訴（97年度偵字第12126
號），本院判決如下：
    主  文
甲○○攜帶兇器踰越安全設備於夜間侵入住宅竊盜，處有期徒刑
壹年。扣案之萬能扳手、尖頭起子、不銹鋼鐮刀、老虎鉗、電擊
棒、自製開門用鐵片各壹支及手電筒參支，均沒收。
    事  實
一、甲○○意圖為自己不法之所有，於97年4 月9 日21時許之夜
    間，攜帶其所有客觀上可供兇器使用之萬能扳手、尖頭起子
    、不銹鋼鐮刀、老虎鉗、電擊棒、自製開門用鐵片各1 支及
    其所有供竊盜用之手電筒參把，在臺北縣中和市○○街129
    巷3 號3 樓，攀爬上址住處側邊之安全設備之窗戶進入屋內
    ，竊取丙○○所有新臺幣﹙下同﹚共2,100 元、鑽石戒指1
    只﹙價值20,000元﹚等財物，並藏置於手提袋內而得手，正
    欲離去之際，因丙○○適時返回上址住處，於大門外發出聲
    響，甲○○乃慌張自該屋窗戶往外攀爬至4 樓後逃逸，於同
    日21時39分許，逃至臺北縣中和市○○街與華福街口為警逮
    捕，始查知上情。
二、案經被害人丙○○訴由臺北縣政府警察局中和分局報告臺灣
    板橋地方法院檢察署檢察官偵查起訴。
    理  由
一、上揭竊取物品等事實，業據被告甲○○於本院審理中坦承不
    諱，核與證人即告訴人丙○○於本院審理中證稱：伊返家時
    發現大門被反鎖，且屋內有聲音，所以伊下去1 樓往伊住處
    窗戶看，發現有1 個黑衣人由伊住處窗口往4 樓攀爬，再轉
    過側邊的房子，此時伊就見不到黑衣人，伊就在伊住處旁邊
    便利商店等，因伊的住處與便利商店間都是間隔著房屋，只
    有便利商店前方的小巷子可以出來，伊看到1 個衣著類似的
    人從巷子出來，且全身都是灰塵等髒污；伊確定在便利商店
    看到的被告衣服上有泥土灰塵，胸前、褲子全身都有土灰色
    的灰塵一片一片的，感覺就是一般爬土牆時身上會留下的痕
    跡，且警方逮捕到的被告與伊看到的黑衣人，衣著都是深色
    ，穿牛載褲，髮型稍微長一點，有點凌亂，身材較瘦高，約
    170 左右等語（本院卷一第148-151 頁），證人即本案查獲
    員警徐馹庭（更名為乙○○）於本院中證稱：報案人跟伊描
    述竊嫌衣著深色，頭髮凌亂；發現被告當時，被告衣服上有
    非常明顯的塵土痕跡，有一般摩擦外牆會留下的痕跡，全身
    包含雙手及胸部與膝蓋部分，且被告膝蓋部分褲子有摩擦後
    離線的情形，當時被告雙手指甲沒有油漬痕跡等語均相符（
    本院卷一第152-154 頁），並有扣案物品照片9 幀、監視錄
    影翻拍照片8 幀、被害人跟蹤犯嫌路線圖、贓物認領保管單
    各1 份在卷可參，且有被告所有工竊盜所用之萬能扳手、尖
    頭起子、不銹鋼鐮刀、老虎鉗、電擊棒自製開門用鐵片各1
    支手電筒參把扣案可佐，被告上開自白與事實相符，堪信為
    真實。本案事證明確，被告犯行堪以認定，應予依法論科。
二、按「刑法第321 條第1 項第3 款之攜帶兇器竊盜罪，係以行
    為人攜帶兇器竊盜為其加重條件，此所謂兇器，其種類並無
    限制，凡客觀上足對人之生命、身體、安全構成威脅，具有
    危險性之兇器均屬之，且祇須行竊時攜帶此種具有危險性之
    兇器為已足，並不以攜帶之初有行兇之意圖為必要」，最高
    法院79年臺上字第5253號判例意旨可資參照，查萬能扳手、
    尖頭起子、不銹鋼鐮刀、老虎鉗、電擊棒、自製開門用鐵片
    均係鐵製物品，且質地堅銳，客觀上具有行兇之危險性，足
    以對人之身體、生命造成威脅，其為兇器無疑。故核被告甲
    ○○所為，係犯刑法第321 條第1 項第1 款、第2 款、第3
    款之攜帶兇器踰越安全設備於夜間侵入住宅竊盜罪。起訴書
    雖認被告係以撬開住宅門鎖方式進入屋內行竊云云，然查，
    被告係攀爬上址住宅側邊之窗戶進入屋內竊取物品一情，業
    據被告於本院審理中供述在卷（本院卷二第7 頁），參以證
    人丙○○於警詢中亦證稱：伊住處住處門鎖沒有遭破壞等語
    （97年度偵字第12126 號卷第16頁），堪信被告上開所述以
    踰越安全設備之窗戶之方式入內竊取物品，為真實可採，公
    訴人上開認定，容有誤會，應予更正。另按裁判確定前犯數
    罪者，併合處罰之；數罪併罰，宣告多數有期徒刑者，於各
    刑中之最長期以上，各刑合併之刑期以下，定其刑期，刑法
    第50條、第51條第5 款定有明文。故刑法第47條所謂之「受
    有期徒刑之執行完畢」，關於數罪併罰案件係指所定之執行
    刑，執行完畢而言；如於定執行刑之前，因有一部分犯罪先
    確定，形式上予以執行，仍應依刑法規定定其應執行之刑，
    俟檢察官指揮執行「應執行刑」時，再就形式上已執行部分
    予以折抵，不能謂先確定之罪已執行完畢，最高法院86年度
    臺上字第6777號判例意旨可資參照。查被告前因竊盜案件，
    經臺灣臺北地方法院以94年度易字第287 號判處有期徒刑1
    年4 月，依法減為有期徒刑8 月確定，雖於96年8 月1 日入
    監服刑，96年10月20日出監，惟被告另因施用毒品案件，經
    本院以94年度易字第1257號判處有期徒刑6 月，依法減為有
    期徒刑3 月確定，並經裁定與前開案件應執行有期徒刑10月
    確定，尚未開始執行，有臺灣高等法院被告前案記錄表1 份
    附卷可憑，揆諸前揭判例意旨，被告所犯上揭2 罪均應以未
    執行完畢論，本案自無累犯之適用，起訴書認被告適用累犯
    規定，容有誤會，附此敘明。爰審酌被告有毒品、竊盜等犯
    罪紀錄，其為年輕力壯之人，不思以己力賺取財物，竟竊取
    他人物品，嚴重破壞社會秩序，兼衡其犯罪之手段、智識程
    度、生活狀況、告訴人之損失情形，及被告於犯罪後坦承犯
    行之態度等一切情狀，認公訴人求處有期徒刑1 年4 月，尚
    嫌過重，爰量處如主文所示之刑。至扣案之萬能扳手、尖頭
    起子、不銹鋼鐮刀、老虎鉗、電擊棒、自製開門用鐵各1 支
    、手電筒3 支，均係被告所有之物，且係供被告犯本案所用
    之物，業據被告於本院審理中證述在卷（本院卷二第6 頁）
    ，爰依刑法第38條第1 項第2 款規定宣告沒收。另扣案之無
    線對講機1 臺、鴨舌帽1 頂，雖為被告所有，然客觀上難認
    係供被告犯竊盜罪所用之物，爰不予宣告沒收。
三、至公訴人雖起訴請求併予被告甲○○諭知強制工作之保安處
    分，惟按保安處分係針對受處分人將來之危險性所為之處置
    ，以達教化、治療之目的，為刑罰之補充制度。我國現行刑
    法採刑罰與保安處分雙軌制，係在維持行為責任之刑罰原則
    下，為協助行為人再社會化之功能，以及改善行為人潛在之
    危險性格，期能達成根治犯罪原因、預防犯罪之特別目的。
    保安處分中之強制工作，旨在對嚴重職業性犯罪及欠缺正確
    工作觀念而犯罪者，強制其從事勞動，學習一技之長及正確
    之謀生觀念，使其日後重返社會，能適應社會生活。竊盜犯
    贓物犯保安處分條例第3 條第1 項之規定，即係本於保安處
    分應受比例原則之規範，使保安處分之宣告，與行為人所為
    行為之嚴重性、行為人所表現之危險性及對於行為人未來行
    為之期待性相當之意旨而制定，而由法院視行為人之危險性
    格，決定應否令入勞動處所強制工作，以達預防之目的。查
    被告甲○○雖前於94年間犯竊盜案件，然與本案已相隔3 年
    ，並非短期內所為，且依其竊盜犯罪之間隔及次數而言，尚
    難認竊盜已成其日常之慣性行為，揆諸上揭規定與說明，本
    院認就被告所涉竊盜犯行予以責罰即為已足，尚無併予諭知
    強制工作之必要，併此敘明。
據上論斷，應依刑事訴訟法第299 條第1 項前段、第284 條之 1
，刑法第321 條第1 項第1 款、第2 款、第3 款、第38條第1 項
第2 款，判決如主文。
本案經檢察官陳彥章到庭執行職務。
中    華    民    國    97    年    12    月    31    日
                  刑事第九庭  法  官  俞秀美
以上正本證明與原本無異。
如不服本判決應於收受判決後10日內向本院提出上訴書狀，並
應敘述具體理由。其未敘述上訴理由者，應於上訴期間屆滿後
20日內向本院補提理由書（均須按他造當事人之人數附繕本）
「切勿逕送上級法院」。
                              書記官  謝怡貞
中    華    民    國    97    年    12    月    31    日
附錄本案論罪科刑之法條：
中華民國刑法第321條
犯竊盜罪而有左列情形之一者，處6月以上、5年以下有期徒刑：
一、於夜間侵入住宅或有人居住之建築物、船艦或隱匿其內而犯
    之者。
二、毀越門扇、牆垣或其他安全設備而犯之者。
三、攜帶兇器而犯之者。
四、結夥三人以上而犯之者。
五、乘火災、水災或其他災害之際而犯之者。
六、在車站或埠頭而犯之者。
前項之未遂犯罰之。


司法院資訊處製作；財團法人民間司法改革基金會備份。
